【裁判字號】    97,交抗,688
【裁判日期】    970610
【裁判案由】    違反道路交通管理處罰條例
【裁判全文】
臺灣高等法院交通事件裁定             97年度交抗字第688號
抗  告  人
即受處分人  甲○○
上列抗告人因違反道路交通管理處罰條例案件，不服臺灣宜蘭地
方法院，中華民國97年5月14日所為裁定（97年度交聲字第16號
），提起抗告，本院裁定如下：
    主  文
抗告駁回。
    理  由
一、抗告意旨略以：取締當天之高架燈光閃爍設施，影響駕駛，
    實無必要，其後亦已取消，請告知取消原因，有此種不當設
    施，而開罰單，實欠缺公信力，原裁定所指採證錄影光碟及
    照片，非常想看。貴機關若繼續有上開不當設施，會有後遺
    症，一定有人再度異議等語。
二、原裁定略以：原處分意旨略以：異議人即受處分人甲○○
    經警舉發於民國96年8月13日14時49分許，駕駛車牌號碼9T-
    5861號自用小客貨車，於國道五號高速公路南下17.5公里處
    雪山隧道內，於非壅塞時段未保持50公尺以上安全距離違規
    。依道路交通管理處罰條例第33條第1項第2款規定裁處異議
    人罰鍰新臺幣3,000元等語。異議意旨略以：警員為取締
    未保持距離之違規行為，何需設立不必要之三角錐閃光設施
    ？且架設閃光設施，難道不會影響駕駛人之心理而突然減速
    ？為此爰於法定期限內聲明異議，請求撤銷原處分等語。
    經查，有關異議人於上開時地，駕駛車牌號碼9T-5861號自
    用小客貨車，未保持與前車50公里以上安全距離等情，為異
    議人所不爭，並有舉發違反道路交通管理事件通知單、採證
    錄影光碟及採證照片存卷可稽，此部分事實堪予認定。異議
    人雖辯稱三角錐之設置可能影響駕駛人之心理而突然減速云
    云，然觀諸採證錄影內容：隧道內雖設有三角錐數個，但異
    議人車輛所行駛車道之車輛經過時，並無車燈照到三角錐之
    情況（原審卷第21頁），且內政部警政署刑事警察局第9警
    察隊96年12月7日公警九交字第0960972378號函亦說明「本
    隊員警於施工停車彎所擺設之三角錐並不會產生閃光，應是
    三角錐之銀白色反光材料或反光導標所產生之螢光作用，該
    三角錐之反光及擺設並不影響駕駛人之視線及車輛之行駛」
    等情明確（原審卷第12頁反面），是異議人所辯，即不可採
    。至於異議人質疑前開三角錐之設置是否為取締未保持安全
    距離違規之必要設施云云，然前開設施之必要與否，與異議
    人違規行為，難認有何關聯性，所辯亦屬無據。綜上，異
    議人違規事實，堪予認定。原處分機關以違規事實明確，依
    道路交通管理處罰條例第33條第1項第2款規定，裁處異議人
    罰鍰新臺幣3,000元，依法固屬有據。惟原處分漏未依同條
    例第63條第1項第1款規定併記違規點數，尚有未合，從而，
    自應撤銷原處分改判：甲○○汽車駕駛人汽車行駛於高速公
    路，不遵使用限制、禁止、行車管制及管理事項之管制規則
    ，而未保持安全距離，處罰鍰新臺幣參仟元，並記違規點數
    壹點。
三、按汽車行駛於高速公路，不遵使用限制、禁止、行車管制及
    管理事項之管制規則而未保持安全距離者，處汽車駕駛人新
    臺幣3,000元以上6,000元以下罰鍰；行駛於長度4公里以上
    或經該管公路管理機關公告之隧道，應保持50公尺以上之行
    車安全距離。如因隧道內道路壅塞、事故或其他特殊狀況導
    致車速低於每小時20公里或停止時，仍應保持20公尺以上之
    安全距離，道路交通管理處罰條例第33條第1項第2款、高速
    公路及快速公路交通管制規則第16條第4款分別定有明文。
    又依道路交通管理處罰條例第63條第1項第1款規定，汽車駕
    駛人有第33條第1項情形者，除依原條款處罰鍰外，並予記
    違規點數1點。原審以抗告人違規事實明確，而原處分機關
    ，漏記抗告人違規點數，於法不合而撤銷原處分，另依上開
    規定為適法處分，核無不合，而抗告人指交通設施不當乙節
    ，未提證據證明，尚難遽採，且抗告意旨另以：應說明交通
    設施，或繼續有該設施會如何等，顯然將法院誤為交通機關
    ，至於抗告人欲閱覽採證光碟及照片，自可依法聲請，尚不
    得據為合法抗告理由，綜上，難認抗告有理由，應予駁回。
四、據上論結，應依道路交通案件處理辦法第26條，刑事訴訟法
    第412條，裁定如主文。
中    華    民    國    97    年    6     月    10    日
                  刑事第十八庭審判長法  官  吳鴻章
                                    法  官  陳健順
                                    法  官  周政達
以上正本證明與原本無異。
不得再抗告。
                                    書記官  莊昭樹
中    華    民    國    97    年    6     月    10    日


司法院資訊處製作；財團法人民間司法改革基金會備份。
